臺灣臺中地方法院臺中簡易庭民事判決
111年度中簡字第2569號
原      告  邱偉宸  

被      告  張書維  


上列被告因違反洗錢防制法等案件（案號：110年度金訴字第983
號），經原告提起刑事附帶民事訴訟請求損害賠償（案號：111
年度附民字第111號），由本院刑事庭裁定移送前來，經本院於
民國111年9月20日言詞辯論終結，判決如下：
    主    文
被告應給付原告新臺幣500,000元，及自民國111年1月23日起至
清償日止，按年息百分之五計算之利息。
本判決原告勝訴部分得假執行。
    事 實 及 理 由
壹、程序事項
    本件被告未於言詞辯論期日到場，核無民事訴訟法第386 條
    各款所列情形，爰依原告之聲請，由其一造辯論而為判決。
貳、實體事項　　
一、原告主張：被告可預見其將金融帳戶提供予真實姓名、年籍
    不詳之人後，該人將可能藉由該蒐集所得之帳戶作為收受詐
    欺取財款項之用，竟仍於其發生並不違背自己本意之情況下
    ，同時基於幫助他人犯詐欺取財及一般洗錢之不確定故意，
    於民國110年5月初某時，在其址設臺中市○○區○○路00號2樓之
    居處，利用其所有之Iphone11手機內裝之Telegram，將其申
    設之中國信託銀行帳號000000000000號帳戶（下稱系爭帳戶
    ）之網路銀行帳號、密碼，透過Telegram傳送予真實姓名及
    年籍均不詳，Telegram暱稱「小峰」之成年男子（下稱「小
    峰」），而容任該人及其同夥使用系爭帳戶詐欺他人財物，
    並藉此掩飾或隱匿犯罪所得去向。嗣「小峰」取得前開系爭
    帳戶資料後，即與所屬詐欺取財成員共同基於意圖為自己不
    法所有之詐欺取財及一般洗錢犯意聯絡，於110年5月8日下
    午2時至同年月20日間，先後以LINE暱稱「Assistant-Caro1
    」、「Professor-騰昊」之帳號與原告聯繫，佯稱：若上網
    報名投資課程，可獲利3倍至5倍，但要有投資金額才能上課
    ；因操作投資失誤，要幫忙重新找回獲利，需再投入金額投
    資云云，致使原告誤信為真，因而陷於錯誤，並依詐欺集團
    成員指示匯款（匯款時間、金額，詳如附表所示），致使原
    告因本件詐欺而損失50萬元，爰依侵權行為之法律關係，請
    求被告賠償等語。並聲明：被告應給付原告50萬元，及自起
    訴狀繕本送達翌日起至清償日止，按年息5％計算之利息。
二、被告未於言詞辯論期日到場，亦未提出書狀作何聲明或陳述
    。
三、得心證之理由
  ㈠按刑事訴訟判決所認定之事實，固非當然有拘束民事訴訟判
    決之效力，但民事法院調查刑事訴訟原有之證據，而斟酌其
    結果以判斷事實之真偽，並於判決內記明其得心證之理由，
    即非法所不許（最高法院49年臺上字第929 號判例意旨參照
    ），故本院自得調查刑事訴訟中原有之證據，斟酌其結果以
    判斷其事實。又按因故意或過失，不法侵害他人之權利者，
    負損害賠償責任。故意以背於善良風俗之方法，加損害於他
    人者亦同；數人共同不法侵害他人之權利者，連帶負損害賠
    償責任；不能知其中孰為加害人者，亦同。造意人及幫助人
    ，視為共同行為人，民法第184條第1項、第185條分別定有
    明文。又按數人共同為侵權行為致加害於他人時，本各有賠
    償其損害全部之責（最高法院17年上字第107號判例意旨可
    資參照）。查原告主張被告提供上開金融帳戶予詐欺集團成
    員共同詐欺原告，致原告陷於錯誤，遂依指示於附表所示之
    時間陸續匯款總計達新臺幣（下同）50萬元至被告上開銀行
    帳戶，致使原告因本件詐欺而損失50萬元乙情，經本院依職
    權調取本院110年度金訴字第983號、臺灣臺中地方檢察署11
    0年度偵字第33927、33928、33944、35227、35522號等該案
    之相關刑事卷宗查核無誤，而被告已於相當時期受合法之通
    知，於言詞辯論期日不到場，亦未提出任何準備書狀爭執，
    依民事訴訟法第436條第2項、第280條第3項準用第1項之規
    定，視同自認；且其所涉犯洗錢防制法第14條第1項之洗錢
    罪，處有期徒刑5月，併科罰金3萬元，罰金如易服勞役，以
    1,000元折算1日，有上開刑事判決書可佐（見本院卷第17-3
    1頁），是依本院調查證據之結果，堪認原告主張之事實為
    真正。從而，原告因本件詐欺而損失50萬元，可堪認定，其
    依侵權行為之法律關係，請求被告賠償50萬元，自屬有據，
    應予准許。
　㈡再按給付有確定期限者，債務人自期限屆滿時起，負遲延責
    任；給付無確定期限者，債務人於債權人得請求給付時，經
    其催告而未為給付，自受催告時起，負遲延責任。其經債權
    人起訴而送達訴狀，或依督促程序送達支付命令，或為其他
    相類之行為者，與催告有同一之效力，民法第229條第1 項
    、第2項分別定有明文。又按遲延之債務，以支付金錢為標
    的者，債權人得請求依法定利率計算之遲延利息。但約定利
    率較高者，仍從其約定利率；應付利息之債務，其利率未經
    約定，亦無法律可據者，週年利率為百分之5，民法第233條
    第1項、第203條亦分別明定。查原告對被告之侵權行為損害
    賠償債權，核屬無確定期限之給付，既經原告提起本件民事
    訴訟，且刑事附帶民事起訴狀繕本於111年1月22日合法送達
    被告（送達證書見附民卷第7頁），則原告請求被告自起訴
    狀繕本送達被告之翌日即111年1月23日起至清償日止，按週
    年利率百分之5計算之遲延利息，核無不合，應予准許。
四、綜上所述，原告依上開規定，請求被告給付50萬元，及自11
    1年1月23日起至清償日止，按年息百分之5計算之利息，為
    有理由，應予准許。
五、本件事證已臻明確，兩造其餘攻擊防禦方法及所舉證據，經
    審酌結果，與本件判決結論均無影響，爰不一一論述，附此
    敘明。
六、本件原告勝訴部分，本件係就民事訴訟法第427條第2項第12
    款訴訟適用簡易程序為被告敗訴之判決，爰依民事訴訟法第
    389條第1項第3款規定，依職權宣告假執行。
七、本件原告係於刑事訴訟程序提起民事訴訟，經本院刑事庭裁
    定移送前來，依刑事訴訟法第504條第1項規定，無庸繳納裁
    判費，且本件訴訟繫屬期間亦未增生訴訟費用事項，故無訴
    訟費用負擔問題，併予敘明。 
中　　華　　民　　國　　111 　年　　10　　月　　7 　　日
                      臺灣臺中地方法院臺中簡易庭
                                  法　官　張清洲
附表：
編號 匯款時間 金額 1 110年5月18日下午12時50分 10萬元 2 110年5月18日下午12時58分 5萬元 3 110年5月19日上午11時13分 10萬元 4 110年5月19日上午11時15分 5萬元 5 110年5月20日下午7時40分 10萬元 6 110年5月20日下午7時41分 10萬元 
以上為正本係照原本作成。
如不服本判決，應於送達後20日內，向本院提出上訴狀並表明上
訴理由，如於本判決宣示後送達前提起上訴者，應於判決送達後
20日內補提上訴理由書（須附繕本）。如委任律師提起上訴者，
應一併繳納上訴審裁判費。
中　　華　　民　　國　　111 　年　　10　　月　　7 　　日
                                  書記官  陳慧津